【裁判字號】    90,易,1402
【裁判日期】    901102
【裁判案由】    偽造文書
【裁判全文】
臺灣板橋地方法院刑事判決                          九十年度易字第一四０二號
    公  訴  人  臺灣板橋地方法院檢察署檢察官
    被      告  甲○○
右列被告因偽造文書案件，經檢察官提起公訴（八十九年度偵字第二四二八號），本
院判決如左：
    主  文
甲○○行使變造特種文書，足以生損害於公眾及他人，累犯，處有期徒刑參月，如易
科罰金，以參佰元折算壹日，變造之「乙○○」國民身分證上甲○○之照片壹張沒收
。
    事  實
一、甲○○於民國八十二年間，因違反麻醉藥品管理條例等案件，經本院判處有期徒
    刑一年八月，於八十三年二月一日確定，而於八十四年九月九日縮刑期滿執行完
    畢，仍不知檢束慎行。其與真實姓名年籍不詳已成年之陳姓男子共同基於變造特
    種文書之犯意聯絡，由甲○○提供自己之照片給陳姓男子，再由陳姓男子於不詳
    之時地，將甲○○之照片換貼於「乙○○」之國民身分證上，而加以共同變造「
    乙○○」之國民身分證一張，並由陳姓男子將之交付甲○○，嗣於八十九年一月
    二十一日十六時三十分許，因臺北縣警察局海山分局持臺灣板橋地方法院檢察署
    檢察官所核發之搜索票，前往臺北縣板橋市○○街二十四巷五號三樓執行搜索，
    甲○○即基於行使變造特種文書之犯意，於上開時地，向警方出示上開「乙○○
    」之國民身分證，而加以行使，足以生損害於乙○○及戶政機關對於國民身分證
    管理之正確性。旋遭警方識破而查知上情。
二、案經臺北縣警察局海山分局報告臺灣板橋地方法院檢察署檢察官偵查起訴。
    理  由
一、訊據被告甲○○矢口否認有上開行使變造特種文書之犯行，辯稱：「乙○○」之
    國民身分證上貼伊之照片，並不是伊變造的，原本伊和余秋林託陳大哥辦理旅遊
    ，當天警方查獲時伊在睡覺，在陳大哥房內找到一大堆照片，伊就說這不是伊所
    有，伊不知為何貼伊之照片，伊沒有使用過云云。惟查，右揭事實，業據被告於
    警訊時供稱「我持用一張變造過之身分證，該身分證上貼有我的照片，但上面登
    載之乙○○等年籍資料並不是我的」等語，核與證人即執行搜索之警員連信華、
    廖仙裕於偵查中所結證「乙○○之身分證在甲○○之口袋內查獲，我們要他出示
    身分時，他也是拿這身分證出來，我們盤問他時，他也承認」之情節相符，並有
    上開「乙○○」之國民身分證一張附卷可稽。事證明確，被告之犯行堪以認定。
二、核被告所為，係犯刑法第二百十六條、第二百十二條之行使變造特種文書罪。公
    訴人就被告上開變造特種文書部分之犯行雖漏未起訴，本院認此部分與本案論罪
    科刑（即已起訴）部分有實質上一罪關係，亦為起訴之效力所及，本院應併予審
    理，附此明。被告變造特種文書之低度行為，應為行使之高度行為所吸收，不
    另論罪。又被告曾受如事實欄所述有期徒刑之執行完畢，此有臺灣高等法院檢察
    署刑案紀錄簡覆表一紙在卷可稽，其於五年以內再犯本件有期徒刑以上之罪，為
    累犯，應依刑法第四十七條之規定加重其刑。爰審酌被告有上開構成累犯之前科
    ，其生活狀況、智識程度、犯罪之目的、手段、被告為逃避責任，竟有上開之犯
    行，其犯罪所生之危害、犯罪後坦承犯行之態度等一切情狀，量處如主文所示之
    刑，並諭知易科罰金之折算標準，以示懲儆。又被告行為（犯罪）後，刑法第四
    十一條業於九十年一月十日修正公布施行，於同年一月十二日生效，該法第四十
    一條第一項前段將得易科罰金之範圍由「犯最重本刑為三年以下有期徒刑以下之
    刑之罪」修正擴大為「犯最重本刑為五年以下有期徒刑以下之刑之罪」，更有利
    於被告，應依刑法第二條第一項前段之規定，適用裁判時之法律即刑法第四十一
    條第一項前段。
三、變造之「乙○○」國民身分證上有關被告之照片一張，係被告所有供其與陳姓男
    子共犯本案之罪所用之物，業據被告供明在卷，應依刑法第三十八條第一項第二
    款之規定宣告沒收。
據上論斷，應依刑事訴訟法第二百九十九條第一項前段，刑法第二百十六條、第二百
十二條、第四十七條、第二條第一項前段、第四十一條第一項前段、第三十八條第一
項第二款，罰金罰鍰提高標準條例第一條前段、第二條，判決如主文。
本案經檢察官李吉祥到庭執行職務
中    華    民    國      九十          年    十一      月      二      日
                                      臺灣板橋地方法院刑事第一庭
                                          法  官  楊  千  儀
右正本證明與原本無異。
如不服本判決，應於判決送達後十日內，向本院提出上訴狀。
                                          書記官  吳  河  東
中    華    民    國      九十          年              月              日
附錄本案論罪科刑法條全文
刑法第二百十六條
行使第二百十條至第二百十五條之文書者，依偽造、變造文書或登載不實事項或使登
載不實事項之規定處斷。
刑法第二百十二條
偽造、變造護照、旅券、免許證、特許證及關於品行、能力服務或其他相類之證書、
介紹書，足以生損害於公眾或他人者，處一年以下有期徒刑、拘役或三百元以下罰金
。
（罰金已依罰金罰鍰提高標準條例提高為十倍）


司法院資訊處製作；財團法人民間司法改革基金會備份。
